# 注销子公司是否纳入合并报表范围内

提问人：4927129 时间：2017-07-09 18:21:03
请教陈版主现有一公司于 2014 年已办理工商注销， 2016 年 12 月 31 日该公司报表仅有银行存款 500 元，其他应收款及实收资本， 2016年可将该公司纳入合并报表范围吗，母公司账面对其长投未进行处置。

回答人：chenyiwei
处于清算（非破产清算）期间的子公司，应继续纳入合并报表范围直到其所有资产、负债项目均结零为止。